【裁判字號】    99,易,1201
【裁判日期】    991215
【裁判案由】    違反毒品危害防制條例
【裁判全文】
臺灣彰化地方法院刑事判決              99年度易字第1201號
公  訴  人  臺灣彰化地方法院檢察署檢察官
被      告  林靜宜
上列被告因違反毒品危害防制條例案件，經檢察官提起公訴（99
年度毒偵字第1932號），被告於準備程序進行中就被訴事實為有
罪之陳述，本院合議庭裁定改由受命法官獨任以簡式審判程序審
理，判決如下：
    主  文
林靜宜施用第二級毒品，累犯，處有期徒刑柒月。
    犯罪事實
一、林靜宜前於民國96年間因持有毒品等案件，經本院以96年度
    員簡字第410 號判決分別判處有期徒刑2 月、2 月，應執行
    有期徒刑3 月確定，經送監執行，甫於97年3 月12日縮短刑
    期執行完畢；又其曾於96年間因施用毒品案件，經本院裁定
    送觀察、勒戒後，認無繼續施用毒品之傾向，於96年6 月12
    日執行完畢釋放，並由臺灣彰化地方法院檢察署檢察官以96
    年度毒偵字第646 號、第779 號、第1728號、第1930號、第
    2409號為不起訴處分確定。詎其猶不知悔改，於上開觀察、
    勒戒執行完畢釋放後5 年內，復基於施用第二級毒品甲基安
    非他命之犯意，於99年8 月30日中午12時許，在其位於彰化
    縣員林鎮鎮○里○○路○ 段2 巷90號之住處，以將甲基安非
    他命置於吸食器內點火燃燒吸食煙霧之方式，施用第二級毒
    品甲基安非他命1 次。嗣於99年9 月1 日凌晨1 時45分許，
    在彰化縣員林鎮○○路與山腳路口，經警盤查發現為毒品列
    管人口，員警遂詢問其有無施用毒品，經其坦承上開施用第
    二級毒品甲基安非他命行為，並同意警方採集其尿液送驗，
    檢驗結果呈安非他命及甲基安非他命陽性反應，而查悉上情
    。
二、案經彰化縣警察局員林分局報告臺灣彰化地方法院檢察署檢
    察官偵查起訴。
    理  由
一、本件被告林靜宜所涉為死刑、無期徒刑、最輕本刑為3 年以
    上有期徒刑或高等法院管轄第一審案件以外之罪，並於本院
    行準備程序時就被訴事實為有罪之陳述，本院合議庭依刑事
    訴訟法第273 條之1 第1 項規定，裁定改由受命法官獨任行
    簡式審判程序，先予敘明。
二、訊據被告對於上開事實坦承不諱，並有詮昕科技股份有限公
    司99年9月30日報告編號00000000號濫用藥物尿液檢驗報告
    （偵卷第18頁）、彰化縣警察局員林分局委託檢驗尿液代號
    與真實姓名對照認證單（偵卷第17頁）各1份在卷可憑，足
    認被告自白與事實相符，本件事證明確，被告犯行堪以認定
    。
三、按犯毒品危害防制條例第10條施用第一、二級毒品之罪者，
    檢察官應先聲請法院裁定將被告令送勒戒處所觀察、勒戒，
    經觀察、勒戒後，認無繼續施用毒品傾向者，應即釋放，並
    為不起訴之處分或不付審理之裁定；認有繼續施用毒品傾向
    者，應由檢察官聲請法院裁定令入戒治處所施以強制戒治，
    且經觀察、勒戒或強制戒治執行完畢釋放後，5 年內再犯第
    10條之罪，檢察官應依一般刑事訴訟程式予以起訴論罪科刑
    ，此觀諸毒品危害防制條例第20條第1 項、第2 項、第23條
    第2 項前段規定自明。經查，本案被告前因施用毒品案件，
    經法院裁定送觀察、勒戒後，因評定認無繼續施用毒品傾向
    ，於98年6 月12日執行完畢釋放，有臺灣高等法院被告前案
    紀錄表在卷可佐，其於觀察、勒戒執行完畢釋放後5 年內，
    再犯本件施用毒品案件，依前述規定自應予以起訴論罪科刑
    。
四、核被告所為，係犯毒品危害防制條例第10條第2 項之施用第
    二級毒品罪。被告施用第二級毒品前後持有第二級毒品之低
    度行為，應為其施用第二級毒品之高度行為所吸收，不另論
    罪。被告有前揭刑案執行完畢之情形，此有臺灣高等法院被
    告前案紀錄表1 份在卷可按，其受有期徒刑之執行完畢後，
    5 年內故意再犯本案有期徒刑以上之罪，為累犯，應依刑法
    第47條第1 項規定加重其刑。另被告上開施用第二級毒品甲
    基安非他命之犯行，係警方盤查發現被告為警方列管之毒品
    人口，經其同意前往警局製作筆錄採尿，警詢中始自白施用
    第二級毒品犯行等情，業據被告於本院審理時供承明確（本
    院卷第26頁），並有彰化縣警察局員林分局村上派出所員警
    職務報告1 份附卷可參（本院卷第14頁），則警方於其自白
    前，既已對其發生嫌疑，將之列為偵查之對象，即已發覺其
    犯罪，與自首要件不符，自難獲邀減刑寬典（最高法院98年
    度臺上字第318 號刑事判決意旨參照）。爰審酌被告曾因施
    用毒品經送觀察、勒戒，仍未知警惕，又再犯本案之罪，足
    見其雖經觀察、勒戒之治療程序，仍未徹底戒除惡習遠離毒
    害，顯然無視於毒品對於自身健康之戕害及國家對於杜絕毒
    品犯罪之禁令，本應予以嚴懲，惟斟酌被告施用毒品僅戕害
    己身，且犯後坦承犯行，態度良好等一切情狀，量處如主文
    所示之刑，以示懲儆。
據上論斷，應依刑事訴訟法第273 條之1第1 項、第299 條第1項
前段，毒品危害防制條例第10條第2項，刑法第11條前段、第47
條第1 項，判決如主文。
本案經檢察官戴連宏到庭執行職務。
中    華    民    國    99    年    12    月    15    日
                  刑事第二庭      法  官  江彥儀
以上正本證明與原本無異。
如不服本判決應於收受判決後10日內向本院提出上訴書狀，並
應敘述具體理由。其未敘述上訴理由者，應於上訴期間屆滿後
20日內向本院補提理由書(均須按他造當事人之人數附繕本)
「切勿逕送上級法院」。
中    華    民    國    99    年    12    月    15    日
                                  書記官  黃明慧
附錄本案論罪科刑法條：
毒品危害防制條例第10條第2項
施用第二級毒品者，處 3 年以下有期徒刑。

司法院資訊處製作；財團法人民間司法改革基金會備份。
